it: Meccanismo di miscelazione: Motore elettrico; stantuffo manuale; Azione a pompa; Whiskrotante; Solo shaker; Palla di filo metallico; Altro
es: Mecanismo de mezcla: Motor eléctrico; Pistón manual; Acción de bombeo; Batidor rotatorio; Solo coctelera; Bola de alambre; Otros
hu: Keverőmechanizmus: Elektromos motor; Kézi dugattyú; Pumpás működés; Forgó habverő; Csak keverő; Drótgolyó; Egyéb
ru: Механизм смешивания: Электрический привод; Ручной поршень; Помповый механизм; Вращающийся венчик; Только шейкер; Проволочный шар; Другое
ko: 혼합 메커니즘: 전기 모터; 수동 플런저; 펌프식; 회전 채; 쉐이커 전용; 와이어 볼; 기타
pt-PT: Mecanismo de mistura: Motor elétrico; Êmbolo manual; Ação de bombeamento; Batedor rotativo; Apenas shaker; Bola de arame; Outro
de: Mischmechanismus: Elektromotor; Manueller Kolben; Pumpmechanismus; Rotierender Schneebesen; Nur Shaker; Drahtkugel; Sonstiges
en: Mixing mechanism: Electric motor; Manual plunger; Pump-action; Rotary whisk; Shaker only; Wire ball; Other
el: Μηχανισμός ανάδευσης: Ηλεκτρικό μοτέρ; Χειροκίνητο έμβολο; Δράση αντλίας; Περιστροφικό Whisk; Μόνο σέικερ; Σύρμα; Άλλο
sv: Blandningsmekanism: Elektrisk motor; Manuell kolv; Pumpverkan; Roterande Whisk; Endast shaker; Trådboll; Övrigt
hr-HR: Mehanizam miješanja: Električni motor; Ručni klip; Pumpni pogon; Rotacijska metlica; Samo šejker; Žičana kugla; Ostalo
nl: Mengmechanisme: Elektrische motor; Handmatige plunjer; Pompwerking; Roterende garde; Alleen shaker; Draadbal; Overig
vi: Cơ chế trộn: Mô tơ điện; Pít tông nhấn tay; Cơ chế bơm; Phới đánh trứng xoay; Chỉ có bình lắc; Quả cầu lò xo; Khác
fr: Mécanisme de mélange: Moteur électrique; Poussoir manuel; À pompe; Fouet rotatif; Shaker uniquement; Bille métallique; Autre
nb: Blandemekanisme: Elektrisk motor; Manuelt stempel; Pumpefunksjon; Roterende visp; Kun shaker; Trådkule; Annet
tr: Karıştırma mekanizması: Elektrikli motor; Manuel pistonlu; Pompalı; Döner çırpıcı; Sadece çalkalayıcı; Tel bilye; Diğer
ja: 混合機構: 電気モーター; 手動プランジャー; ポンプ動作; 回転式ウィスク; シェーカーのみ; ワイヤーボール; その他
sk-SK: Mechanizmus miešania: Elektromotor; Ručný piest; Pumpovací mechanizmus; Rotačné metličky; Iba trepačka; Drôtená guľa; Iné
bg-BG: Механизъм за смесване: Електрически двигател; Ръчно бутало; Помпено действие; Ротационна бъркалка; Само шейкър; Телена топка; Друго
fi: Sekoitusmekanismi: Sähkömoottori; Manuaalinen mäntä; Pumpputoiminto; Pyörivä vispilä; Vain ravistin; Pallovispilä; Muu
lt-LT: Maišymo mechanizmas: Elektros variklis; Rankinis stūmoklis; Siurblio veikimo; Rotacinis plakimas; Tik plaktuvas; Vielos rutulys; Kita
pt-BR: Mecanismo de mistura: Motor elétrico; Êmbolo manual; Ação por bomba; Batedor rotativo; Somente agitador; Bola de arame; Outro
zh-CN: 搅拌机制: 电动马达; 手动推杆; 泵压式; 旋转打蛋器; 仅摇匀; 钢丝球; 其他
sl-SI: Mešalni mehanizem: Električni motor; Ročni bat; Črpalka; Rotacijska Whisk; Samo stresalnik; Žična krogla; Druga
pl: Mechanizm mieszający: Silnik elektryczny; Tłok ręczny; Mechanizm pompowy; Trzepaczka obrotowa; Tylko shaker; Kulki druciane; Pozostałe
ro-RO: Mecanismul de amestecare: Motor electric; Piston manual; Acțiune cu pompă; Tel rotativ; Doar shaker; Bilă de sârmă; Altele
da: Blandingsmekanisme: Elektrisk motor; Manuel stempel; Pumpefunktion; Roterende pisk; Kun shaker; Trådkugle; Andet
zh-TW: 攪拌機制: 電動馬達; 手動柱塞; 泵浦動式; 旋轉攪拌; 僅搖杯; 攪拌球; 其他
th: กลไกการผสม: มอเตอร์ไฟฟ้า; ระบบผสมแบบกดมือ; ระบบปั๊ม; ระบบตะกร้อหมุน; ระบบเขย่าอย่างเดียว; ลูกบอลลวด; อื่นๆ
cs: Míchací mechanismus: Elektrický motor; Ruční pístový; Pumpovací; Rotační s metlou; Pouze šejkr; Drátěná koule; Jiné